# 请教陈老师，科研课题奖励款

提问人：zhoumeng904987 时间：2020-06-17 10:47:00
请教陈老师，企业科研课题获奖，获得“华夏建设科学技术奖”，对方要求开专票，所得的奖励款计入哪里更合适？

回答人：chenyiwei
奖金是谁发放的？为何对方要求开专票，是否符合税法规定？另外该科研课题是企业内部自行研发项目，还是基于客户合同的受托研发项目？